臺灣高雄地方法院小額民事判決
111年度雄小字第284號
原      告  張菁菁  
被      告  日顯停車機械有限公司

法定代理人  洪榮同  
被      告  凃毓祺（原名凃建旺)

被      告  小港至尊大樓管理委員會

法定代理人  謝輝男  
上列當事人間損害賠償事件，本院於民國111年4月28日言詞辯論
終結，判決如下：
    主  文
一、被告日顯停車機械有限公司、甲○○應連帶給付原告新臺幣
　　貳萬伍仟肆佰柒拾玖元及自民國一百一十年十二月十日起至
　　清償日止，按週年利率百分之五計算之利息。
二、原告其餘之訴駁回。　　
三、訴訟費用新臺幣壹仟元由被告日顯停車機械有限公司、甲○○
    連帶負擔。
四、本判決原告勝訴部分得假執行。但被告日顯停車機械有限公
    司、甲○○如以新臺幣貳萬伍仟肆佰柒拾玖元供擔保後，得免
    為假執行。
五、原告其餘假執行之聲請駁回。　　
　　事實及理由
一、被告日顯停車機械有限公司經合法通知，未於言詞辯論期日
    到場，核無民事訴訟法第386條各款所列情，此部分爰依原
    告聲請，由其一造辯論而為判決。
二、原告主張：原告為高雄市小港區宏林街百立至尊公寓大廈(
    下稱系爭大樓)區分所有權人，每日開車進出地下室停車場
    ，被告甲○○（原名凃建旺)為日顯停車機械有限公司(下稱日
    顯公司)員工，於110年9月9日下午3時許在系爭大樓地下停
    車場做工程維修，將其車牌號碼00-0000號工程車停放在原
    告每日使用之停車格前方，而未放置任何警示標誌，原告駕
    駛其所有車牌號碼000-0000號自用小客車(下稱系爭自小客)
    進入地下停車場停車時，因室外日照光線充足，相較室內地
    下室即光線不明，原告因而未發現工程車而與之擦撞並因而
    受有損害，支出修繕費用新臺幣(下同)肆萬元(工資16,423
    元、零件23,577元)。爰請求被告連帶賠償原告之損害。聲
    明：被告應連帶給付原告40,000元及自110年11月15日之起
    至清償日止，按週年利率5%計算之利息。願供擔保請准宣告
    假執行。
三、本件分別於111年3月15日言詞辯論期日、111年4月28日言詞
    辯論期日，被告日顯公司均未到場，僅於調解程序到場爭執
    ；另日顯公司雖於111年4月28日言詞辯論終結後當日提出補
    正狀，列補正資料①事件截圖說明、②要求損害賠償(第105-1
    39頁)，惟本件已先後經二次言詞辯論期日日顯公司均未到
    場亦未提出書狀，卻於本院已宣示言詞論終結後才提出補正
    狀又真意不明，上開補正狀本院無從審酌，先為說明。
四、被告小港至尊大樓管理委員會以：不知道原告有什麼理由告
    大樓，原告希望大樓協調，大樓管委會建議私下和解，但日
    顯公司希望透過法院判決，原告請求大樓管委會連帶賠償並
    無理由。並聲明：原告之訴駁回。
    被告甲○○則以：其為工程車駕駛，當時工程車是停著沒有啟
    動，當時其正在保養大樓機械車位，所以工程車才會停在該
    處，到系爭大樓保養維護機械車位已二、三年，每次工程車
    均停放約相同位置，本件事故當天工程車剛好停得比較靠近
    原告的車位。聲明：原告之訴駁回。
五、本院的判斷：
　㈠按因故意或過失，不法侵害他人之權利者，負損害賠償責任
    。故意以背於善良風俗之方法，加損害於他人者亦同。汽車
    、機車或其他非依軌道行駛之動力車輛，在使用中加損害於
    他人者，駕駛人應賠償因此所生之損害。但於防止損害之發
    生，已盡相當之注意者，不在此限。民法第184條第1 項、
    第191 條之2 分別定有明文。
　㈡經查甲○○因其雇主日顯公司承包系爭大樓地下停車場車位維
    護作業而駕駛工程車至系爭大樓工作，並於110年9月9日下
    午3時許將車牌號碼00-0000號工程車停放在靠近原告停位前
    方，原告駕車倒車擬進入其停車位時，因未注意工程車停在
    該處，原告所有系爭自小客後方因而擦撞停在該處之工程車
    等事實，經原告提出修車單及發票、現場圖及光碟影像等為
    證(卷第15-17頁、第85-89頁、證物袋)，當時工程車確實未
    擺放任何警示標誌或閃光作為警示，而原告倒車入庫之速度
    也沒有特別快等，亦經本院勘驗光碟確認(卷第103頁筆錄)
    ；原告既為系爭大樓住戶，返回家中需停放自小客且習慣以
    倒車方式停入其車位並無任何不妥，甲○○為駕駛工程車停放
    該處之人，明知所停放之位置為住戶停車位前方，卻未放置
    任何警示標誌，或派人於工程車前方引導，又未於進入地下
    停車場前方作任何警示動作，並自陳當日剛好停得比較靠近
    原告的車位，且對原告主張當時確實將工程車停在原告停車
    位正前方並提出現場平面圖示之證明，甲○○亦不爭執為真正
    (卷第101頁背面筆錄)，是甲○○確有疏未注意留相當通道讓
    原告之系爭自小客得順利停在其車位，明知其工程車可能擋
    到原告自小客之出入通行，亦未事先放置警示標誌或以其他
    合適方法提醒原告，使原告駛入系爭大樓時未能注意工程車
    停在該處，以避免本件車禍事故之發生，甲○○就本件車禍事
    故之發生，即有過失而造成原告車輛受損，應對原告負侵權
    行為損害賠償責任；另日顯公司為甲○○雇主，應依民法第18
    8條負雇用人連帶損害賠償責任；原告請求二人連帶賠償即
    有理由應予准許。
  ㈢原告雖併請求系爭大樓管理委員會連帶賠償，惟查系爭大樓
    管理委員會係將大樓地下室停車位之保養維護，與日顯公司
    成立承攬關係，委由日顯公司負責保養維護地下停車位，且
    依甲○○陳述已在系爭大樓保養車位約2-3年之久，本件車禍
    事故之發生係因甲○○未將工程車遠離停車位停放，又未放置
    任何警示標誌以至發生，尚難認系爭大樓管理委員會有何應
    負連帶損害賠償責任之侵權行為過失情節，原告請求系爭大
    樓管理委員會應負連帶賠償責任部分，即無理由不應准許。
　㈣惟損害之發生或擴大，被害人與有過失者，法院得減輕賠償
    金額或免除之；前二項之規定，於被害人之代理人或使用人
    與有過失者，準用之。民法第217 條第1 項第3 項分別定有
    明文。本件原告倒車進入其停車位，亦為汽車使用人，自應
    同負注意避免車禍事故之責任，而依原告提出之事故發生當
    日停車位附近照明亦足够明亮清晰，經本院勘驗無誤，原告
    並非完全無法及時發覺系爭工程車停放其車位前方，是原告
    因疏未注意而於倒車過程撞擊系爭工程車，應認同為本件車
    禍事故之肇事原因，應負與有過失責任；本院審酌上開兩造
    過失情節，認被告應負本件過失責任比例為7/10、原告應負
    3/10之與有過失責任比例。
　㈤末按物被毀損時，被害人依民法第196條請求賠償物被毀損所
    減少之價額，得以修復費用為估定之標準，但以必要者為限
    。其材料更換，既以新品替換舊品，計算材料零件之損害賠
    償數額時，應扣除折舊始屬合理。且依行政院所頒固定資產
    耐用年數表及固定資產折舊率之規定，自用小客車之耐用年
    數為5年，依平均法每年折舊200/1000，參酌營利事業所得
    稅查核準則第95條第6項規定，固定資產提列折舊採用平均
    法或定率遞減法者，以1年為計算單位，其使用未滿1年者，
    按實際使用月數相當於全年比例計算之，不滿1月者，以1月
    計。查系爭自小客為109年11月出廠（卷第59頁），至本件
    事故發生時之110年9月9日時，已使用11個月，原告主張支
    出修繕費用40,000元(工資16,423元、零件23,577元)也提出
    發票及維修單為證，且其金額亦屬合理；是原告修繕費中關
    於零件23,577元自應計自折舊，零件扣除折則舊後之修復費
    用估定為19,975元【計算方式：1.殘價＝取得成本÷( 耐用年
    數＋1)即23,577÷(5+1)≒3,930（小數點以下四捨五入）；2.
    折舊額 ＝(取得成本－殘價)×1/（耐用年數）×（使用年數）
    即(23,577－3,930) ×1/5×（0+11/12）≒3,602（小數點以下
    四捨五入）；3.扣除折舊後價值＝（新品取得成本－折舊額）
    即23,577－3,602＝19,975】，加計不用計算折舊的工資16,42
    3元，合計原告得請求被告賠償之車損修繕費用為36,398元
    ；再依兩造上開過失比例計算結果，原告得請求被告賠償之
    金額為25,479元(計算式：36,398×7/10=25,479，元以下四
    捨五入)，原告其餘金額之請求則無理由。
六、綜上所述，原告依侵權行為法律關係，請求被告日顯停車機
    械有限公司、甲○○連帶給付25,479元及自起訴狀繕本送達
　　翌日之110年12月10日起(起訴狀繕本均於110年12月9日送達
    ，卷第27-29頁)至清償日止，按週年利率5%計算之利息，原
    告於此範圍之請求為有理由，原告請求自110年11月15日起
    算法定遲延利息，惟僅提出調解不成立證明書(卷第13頁)並
    未載明已將請求金額及內容明確送達予被告，是本件認原告
    得請求利息仍以自起訴狀繕本送達翌日起算為有理由。原告
    逾上開範圍之請求及對小港至尊大樓管理委員會之請求，均
    無理由而應予駁回。
七、本件因事證已臻明確，兩造其餘主張陳述併所提之證據，經
    核對判決結果均不生影響，不再一一論述，另日顯公司於辯
    論終結日未到場僅提出之補正狀，因於辯論終結後收到，且
    其真意不明，無從併為審酌，亦併為說明。均附此說明。
八、本件原告勝訴部分係就民事訴訟法第436 條之8 適用小額訴
    訟程序所為被告敗訴之判決，依同法第436 條之20規定，應
    依職權宣告假執行，並依同法第436 條之23準用第436 條第
    2 項，適用同法第392 條第2 項規定，依職權宣告被告如預
    供擔保，得免為假執行。原告敗訴部分假執行之聲請亦無理
    由而應予駁回。
七、本件兩造各為一部勝訴、一部敗訴，因原告確有提起本件訴
    訟必要，且起訴後應徵之裁判費至少為1,000 元（民事訴訟
    法第77條之13規定參照），是本院認應依民事訴訟法第79條
    規定，酌量情形由敗訴之被告全部連帶負擔。
中　　華　　民　　國　　111 　年　　5 　　月　　17　　日
    　　　　　　　高雄簡易庭　法　官    林玉心
以上正本係照原本作成。
民事訴訟法第436條之24第2項：對於本判決之上訴，非以違背法
令為理由，不得為之。如對本判決上訴，須於判決送達後20日內
向本院提出上訴狀，並須表明原判決所違背之法令及其具體內容
與依訴訟資料可認為原判決有違背法令之具體事實之上訴理由。
（均須按他造當事人之人數附繕本）。
中　　華　　民　　國　　111 　年　　5 　　月　　17　　日
      　　　　　　　　　　　　書記官    李月君